【裁判字號】    97,上易,1343
【裁判日期】    970612
【裁判案由】    竊盜
【裁判全文】
臺灣高等法院刑事判決                97年度上易字第1343號
上  訴  人
即  被  告  甲○○
上列上訴人因竊盜案件，不服臺灣板橋地方法院97年度易字第84
1號，中華民國97年4月22日第一審判決（起訴案號：臺灣板橋地
方法院檢察署97年度偵字第5460號），提起上訴，本院判決如下
：
    主  文
上訴駁回。
    理  由
一、按不服地方法院之第一審判決而上訴者，應向管轄第二審之
    高等法院為之。上訴書狀應敘述具體理由；上訴書狀未敘述
    上訴理由者，應於上訴期間屆滿後二十日內補提理由書於原
    審法院，逾期未補提者，原審法院應定期間先命補正；第二
    審法院認為上訴書狀未敘述理由或上訴有第362條前段之情
    形者，應以判決駁回之。但其情形可以補正而未經原審法院
    命其補正者，審判長應定期間先命補正，刑事訴訟法第361
    條及第367條分別定有明文。而所謂不服第一審判決之具體
    理由，必係依據卷內既有訴訟資料或提出新事證，指摘或表
    明第一審判決有何採證認事、用法或量刑等足以影響判決本
    旨之不當或違法，而構成應予撤銷之具體事由，始克當之（
    例如：依憑證據法則具體指出所採證據何以不具證據能力，
    或依憑卷證資料，明確指出所為證據證明力之判斷如何違背
    經驗、論理法則）；倘僅泛言原判決認定事實錯誤、違背法
    令、量刑失之過重或輕縱，而未依上揭意旨指出具體事由，
    或形式上雖已指出具體事由，然該事由縱使屬實，亦不足以
    認為原判決有何不當或違法者（例如：對不具有調查必要性
    之證據，法院未依聲請調查亦未說明理由，或援用證據不當
    ，但除去該證據仍應為同一事實之認定），皆難謂係具體理
    由，俾與第二審上訴制度旨在請求第二審法院撤銷、變更第
    一審不當或違法之判決，以實現個案救濟之立法目的相契合
    ，並節制濫行上訴（最高法院97年度台上字第892號判決參
    照）。是以上訴人之上訴書狀或補提之上訴理由書，雖有敘
    述上訴理由，惟並未具體敘述第一審判決有何違法或不當之
    情形，即與未敘述具體理由無異，其所為上訴，即不符合上
    訴之法定要件。
二、本件上訴人即被告甲○○不服原判決，提起上訴，其上訴理
    由略以：被告犯案後，真心悔過、態度良好，原審卻仍判處
    被告有期徒刑一年二月，顯屬過重。又被告不幸感染後天性
    免疫缺乏症後群，猶如風中殘燭，對所犯過錯深感悔悟，懇
    請從輕量刑等語。
三、經查：
  (一)甲○○於民國94年間因竊盜案件，經臺灣板橋地方法院以94
    年度簡字第487號判處有期徒刑四月，於94年3月21日確定，
    並於94年9月24日縮刑期滿執行完畢。嗣於95年間因施用毒
    品案件，經臺灣板橋地方法院以95年度簡字第1251號判處有
    期徒刑四月確定；另於同年因施用毒品案件，經臺灣板橋地
    方法院以95年度訴字第1561號判處有期徒刑八月確定，上開
    二罪經同院以96年度聲減字第1335號裁定減刑，並定應執行
    刑為有期徒刑五月確定，於96年7月16日縮刑期滿執行完畢
    出監。詎仍不知悔改，先於97年1月8日下午1時許，見黃朝
    勇所有之車號032-RU號自用大貨車停放在台北縣泰山鄉○○
    路旁空地而有機可乘，遂持其所攜帶之客觀上可作為兇器使
    用之扳手一支，將該貨車之電瓶卸下而竊取得逞；嗣於翌日
    （即9日）上午10時許，復見永佶鋼鐵有限公司所有、交付
    劉鎬祥使用之車號QJ-251號自用大貨車停放在台北縣五股鄉
    ○○路、中興路口旁空地，又持上開客觀上可作為兇器使用
    之扳手一支，將該貨車之電瓶卸下而竊取得逞；復於隔日（
    即10日）凌晨1時許，在台北市士林區○○○路○段某處，見
    華南窯業股份有限公司所有交付黃永煌使用之車號EW-8546
    號自用小貨車停放該處，有機可乘，遂又持上開客觀上可作
    為兇器使用之扳手一支，將該貨車之電瓶卸下而竊取得逞。
    嗣於97年1月18日晚間11時許，經警在台北縣泰山鄉○○路○
    段85號前，見其形跡可疑而上前盤查而查悉上情。
  (二)被告甲○○於警詢及原審審理中，對於上揭事實坦承不諱，
    核與被害人黃永煌、黃朝勇、劉鎬祥於警詢中所述相符（見
    偵查卷第7至12頁），此外，並有贓物認領保管單一紙及照
    片十四幀在卷可查（見偵查卷第13至20頁）。原審以被告先
    後三次攜帶凶器竊盜罪，犯意各別，行為互殊，應予分論併
    罰；並以被告於受有期徒刑執行完畢後，五年內故意再犯有
    期徒刑之本罪，為累犯，應依刑法第47條第1項之規定加重
    其刑。並審酌被告之素行狀況，及其因缺錢，即竊取貨車電
    瓶並變賣得款供己花用等犯罪動機、目的、手段，與電瓶每
    組價值約七、八千元等造成被害人所受損害程度暨考量被告
    犯後坦承犯行，犯後態度良好等一切情狀，各就三次犯行分
    別量處有期徒刑七月，並定其應執行刑一年二月，被告所有
    用於竊盜之扳手一支，已在另案扣案，業據被告陳述甚明，
    要屬另案之重要證物，爰不予宣告沒收等情。原判決已詳敘
    認定被告犯罪事實之證據及理由，其認事用法並無違誤，量
    刑亦屬妥適。
  (三)原判決已就被告之素行狀況、犯罪動機、目的、手段、被害
    人損害程度，暨考量被告犯後坦承犯行，犯後態度良好等一
    切情狀，以為量刑之依據（見原判決第2頁倒數第3行起），
    被告提起上訴，仍空言其犯後態度良好，身體狀況欠佳，對
    於所犯深感悔恨，請求給予自新之機會，認原審判處一年二
    月尚嫌過重等語為由，顯未依據卷內訴訟資料或提出新事證
    ，具體指摘或表明第一審判決有何量刑不當或違法之情，而
    構成應予撤銷之具體事由，仍僅泛言原判決量刑失之過重，
    而未依前揭意旨指出量刑如何過重之具體事由，揆諸首揭說
    明，被告上訴理由均非具體指摘原判決關於認定事實、適用
    法律及其量刑，有何違法或不當之處。是本件上訴不合法定
    要件，應予駁回，並不經言詞辯論為之。
據上論斷，應依刑事訴訟法第367條前段、第372條，判決如主文
。
中    華    民    國    97    年    6     月    12    日
                  刑事第十庭審判長法  官  楊炳禎
                                  法  官  李春地
                                  法  官  朱光仁
以上正本證明與原本無異。
不得上訴。
                                  書記官  王宜玲
中    華    民    國    97    年    6     月    13    日


司法院資訊處製作；財團法人民間司法改革基金會備份。
